臺灣高等法院刑事裁定
111年度聲字第2820號
聲  請  人  臺灣高等檢察署檢察官
受  刑  人  朱薏瑾





上列聲請人因受刑人數罪併罰有二裁判以上，聲請定其應執行之
刑（聲請案號：臺灣高等檢察署111年度執聲字第1339號），本
院裁定如下：
    主  文
朱薏瑾犯如附表所示各罪所處之刑，應執行有期徒刑貳年捌月。
    理  由
一、聲請意旨略以：受刑人朱薏瑾因詐欺等數罪，先後經判決確
    定如附表，應依刑法第50條第1項第1款、第2項、第53條及
    第51條第5款之規定，定其應執行之刑，爰依刑事訴訟法第4
    77條第1項聲請裁定。
二、按刑法第50條規定為：「裁判確定前犯數罪者，併合處罰之
    。但有下列情形之一者，不在此限：一、得易科罰金之罪與
    不得易科罰金之罪。（第一項）」、「前項但書情形，受刑
    人請求檢察官聲請定應執行刑者，依第51條規定定之。（第
    二項）」，對於裁判確定前犯數罪，而有該條第1項但書各
    款所列情形，除受刑人請求檢察官聲請定應執行刑者外，不
    得併合處罰。是依上開規定，於裁判確定前所犯數罪兼有得
    易科罰金之罪與不得易科罰金之罪時，是否依刑法第51條定
    應執行刑，繫乎受刑人請求與否，而非不問受刑人利益與意
    願，一律併合處罰。次按刑事訴訟法第370條第2項、第3項
    ，已針對第二審上訴案件之定應執行之刑，明定有不利益變
    更禁止原則之適用，於分屬不同案件之數罪併罰有應更定執
    行刑者，本於同為定刑裁定應為相同處理之原則，法院於裁
    定定應執行之刑時，自仍應有不利益變更禁止原則法理之考
    量，亦即另定之執行刑，其裁量所定之刑期，不得較重於前
    定之執行刑加計後裁判宣告之刑之總和，否則即與法律秩序
    理念及法律目的之內部界限有違（最高法院103年度第14次
    刑事庭決議及最高法院93年度台非字第192號判決意旨參照
    ）。
三、經查：
　㈠受刑人朱薏瑾因詐欺等數罪，經本院判決確定如附表所示之
    刑，且各罪均係在附表編號1所示之罪判決確定前所犯，而
    本院為犯罪事實最後判決之法院。其中附表編號1至6所示之
    罪係處得易科罰金之刑，附表編號7至14所示之罪係處不得
    易科罰金之刑，合於刑法第50條第1項但書之情形，依刑法
    第50條第2項規定，須經受刑人請求檢察官聲請定其應執行
    刑，始得依刑法第51條規定定之。本件受刑人業已請求檢察
    官就附表所示之罪，聲請合併定應執行刑，此有執行筆錄1
    份在卷可稽（本院卷第9～10頁），是本件聲請人聲請定應執
    行刑，本院審核認為正當。
　㈡再者，受刑人所犯附表編號1至6所示之罪，前經臺灣士林地
    方法院109年度審訴字第738號判決定應執行有期徒刑1年，
    嗣經本院以110年度上訴字第490號上訴駁回確定，有本院被
    告前案紀錄表附卷可稽，則參照前揭說明，本院就附表所示
    各罪再定應執行刑時，自應受上開判決所定應執行刑，加計
    其他判決宣告刑之內部界限所拘束。
　㈢本院函詢受刑人關於本件定應執行刑案件之意見，受刑人就
    本件聲請定其應執行刑案件表示無意見（本院卷第83頁），
    爰依前揭說明，並審酌受刑人所犯附表編號1、6為行使偽造
    準私文書罪、編號2至5為行使偽造私文書罪、編號7至14為
    以網際網路對公眾散布而犯詐欺取財罪，並依受刑人犯罪情
    節、行為次數，及附表編號1至6所示之罪，前經裁定定應執
    行刑有期徒刑1年；復就其所犯之罪整體評價其應受非難及
    矯治之程度，並兼衡刑罰經濟與公平、比例等原則，定其應
    執行之刑如主文所示。又數罪併罰中之一罪依刑法規定得易
    科罰金者，若因與不得易科罰金之他罪併合處罰而結果不得
    易科罰金，原得易科罰金部分所處之刑，自亦無庸為易科罰
    金折算標準之記載（司法院釋字第144號、第679號解釋意旨
    參照）。準此，受刑人所犯附表編號1至6所示之罪雖係處得
    易科罰金之刑，然因與附表編號7至14所示之罪判處不得易
    科罰金之刑合併定其應執行刑，自亦無庸為易科罰金折算標
    準之記載，附此敘明。
據上論斷，應依刑事訴訟法第477條第1項，刑法第53條、第51條
第5款、第50條第1項但書、第2項，裁定如主文。
中　　華　　民　　國　　111 　年　　9 　　月　　12　　日
                  刑事第七庭    審判長法　官  孫惠琳
                                      法　官  鍾雅蘭
                                      法　官  張育彰
以上正本證明與原本無異。
如不服本裁定，應於收受送達後5 日內向本院提出抗告狀。
                                      書記官  蔡麗春
中　　華　　民　　國　　111 　年　　9 　　月　　12　　日
附表：受刑人朱薏瑾定應執行刑案件一覽表
編號  1 2 3 罪名  偽造文書 偽造文書 偽造文書 宣告刑  有期徒刑4月 有期徒刑4月 有期徒刑4月 犯罪日期  106/04/29 106年5月間 106/05/05 偵查（自訴）機關年度案號  士林地檢108年度偵字第13893號等    最後 事實審 法院 本院    案號 110年度上訴字第490號    判決 日期 111/01/19   確定 判決 法院 本院    案號 110年度上訴字第490號    確定 日期 111/02/17   是否為得易科罰金案件   是   備註  士林地檢111年度執字第916號 編號1-6應執行有期徒刑1年   

編號  4 5 6 罪名  偽造文書 偽造文書 偽造文書 宣告刑  有期徒刑4月 有期徒刑4月 有期徒刑4月 犯罪日期  106/05/09 106/06/19 107/09/04 偵查（自訴）機關年度案號  士林地檢108年度偵字第13893號等    最後 事實審 法院 本院    案號 110年度上訴字第490號    判決 日期 111/01/19   確定 判決 法院 本院    案號 110年度上訴字第490號    確定 日期 111/02/17   是否為得易科罰金案件   是   備註  士林地檢111年度執字第916號 編號1-6應執行有期徒刑1年    
編號  7 8 9 罪名  詐欺 詐欺 詐欺 宣告刑  有期徒刑1年2月 有期徒刑1年2月 有期徒刑1年2月 犯罪日期  108/04/26 108年10月3日至同年月22日間 108/10/09 偵查（自訴）機關年度案號  士林地檢108年度偵字第13893號等    最後 事實審 法院 本院    案號 110年度上訴字第490號    判決 日期 111/01/19   確定 判決 法院 本院    案號 110年度上訴字第490號    確定 日期 111/02/17   是否為得易科罰金案件   否   備註  士林地檢111年度執字第917號 編號7-14刑期加總為有期徒刑9年1月   

編號  10 11 12 罪名  詐欺 詐欺 詐欺 宣告刑  有期徒刑1年1月 有期徒刑1年2月 有期徒刑1年2月 犯罪日期  108/10/09 108/10/13 108/10/18 偵查（自訴）機關年度案號  士林地檢108年度偵字第13893號等    最後 事實審 法院 本院    案號 110年度上訴字第490號    判決 日期 111/01/19   確定 判決 法院 本院    案號 110年度上訴字第490號    確定 日期 111/02/17   是否為得易科罰金案件   否   備註  士林地檢111年度執字第917號 編號7-14刑期加總為有期徒刑9年1月   
編號  13 14 （以下空白） 罪名  詐欺 詐欺  宣告刑  有期徒刑1年1月 有期徒刑1年1月  犯罪日期  108/10/24 108/11/08  偵查（自訴）機關年度案號  士林地檢108年度偵字第13893號等    最後 事實審 法院 本院    案號 110年度上訴字第490號    判決 日期 111/01/19   確定 判決 法院 本院    案號 110年度上訴字第490號    確定 日期 111/02/17   是否為得易科罰金案件   否   備註  士林地檢111年度執字第917號 編號7-14刑期加總為有期徒刑9年1月